臺灣板橋地方法院刑事判決　　　　　　　　　　　　九十一年度交簡上字第四二號
　　上　訴　人
　　即　被　告　甲○○　男　四.
右列上訴人因公共危險案件，不服本院九十一年度重交簡字第三二九號，中華民國九
十一年九月三十日第一審判決（聲請簡易判決處刑案號：九十一年度偵字第一一六六
六號），提起上訴，本院管轄之第二審合議庭判決如左：
    主  文
上訴駁回。
    事  實
一、甲○○於民國九十一年五月十六日下午五時許，在台北縣新莊市○○路附近之市
    場服用酒類後，呼氣中酒精濃度達每公升零．八六毫克，在已不能安全駕駛動力
    車輛情形下，仍於同日晚上十一時許，駕駛車牌號碼ＦＣＣ─二六二號重機車往
    住處方向行駛。嗣於九十一年五月十六日晚上十一時四十分許，途經台北縣新莊
    市○○路八十五號前，為警當場查獲。
二、案經台北縣政府警察局新莊分局報請臺灣板橋地方法院檢察署檢察官偵查後聲請
    簡易判決處刑。
    理  由
一、右揭酒後不能安全駕駛猶騎乘機車之犯罪事實，業經上訴人即被告甲○○於警訊
    、偵審中坦承不諱（詳參偵查卷第四、五頁九十一年五月十七日警詢筆錄、偵查
    卷第十五頁九十一年七月十五日檢察官訊問筆錄、本院九十一年十一月十三日訊
    問筆錄），並有台北縣警察局新莊分局汽機車駕駛人酒後生理協調平衡檢測紀錄
    表、台北縣警察局舉發違反道路交通管理事件通知單各乙份附卷可稽。被告於肇
    事後經警檢測其呼氣酒精度達每公升零點八六毫克，亦有酒精測試單一紙附卷可
    憑，且被告於測試過程有意識模糊、語無倫次、多話、泥醉之情事，駕駛有蛇行
    ，車身搖擺不定等操控力欠佳等情狀，此有刑法第一百八十五條之三案件測試觀
    察紀錄表各一件附卷可查，是被告已達不能安全駕駛動力交通工具之程度，從而
    本件事證明確，被告之犯行堪以認定，自應依法論科。
二、核被告甲○○所為，係犯刑法第一百八十五條之三之公共危險罪。原審認被告所
    犯罪證明確，適用刑事訴訟法第四百四十九條第一項前段、第四百五十四條第二
    項、刑法第一百八十五條之三、第四十二條第二項，罰金罰鍰提高標準條例第二
    條規定，量處罰金一萬元，如易服勞役以三百元（即新臺幣九百元）折算一日，
    其認事用法均無不合，量刑亦屬妥適。
三、被告上訴意旨認：當日係因工作下班同事邀約喝高梁酒，且因老婆和伊離婚並將
    小孩帶走，心情煩燥，致使飲酒過量，酒精濃度過高，伊為家樂福清潔員，一個
    月薪資才一萬零五百元，另需負擔房租、水電費，交通費用，是已無能力負擔所
    處之罰金，故請求從輕量刑，且酒測當時酒醉駕車之立法尚未施行云云，惟按酒
    精成分對人之意識能力具有不良影響，超量飲酒後會導致對週遭事務之辨識及反
    應能力較平常狀況薄弱，因而酒後駕車在道路上行駛，對一般往來之公眾及駕駛
    人自身皆具有高度危險性，且政府機關就酒後駕車之危害及酒後不駕車之觀念，
    已透過學校教育、政令宣導及各類媒體廣為介紹傳達各界週知多年，被告對於酒
    後不能駕車，及酒醉駕車之危險性，應有相當之認識，竟仍漠視自己安危，更罔
    顧公眾通行之安全，於服用酒類後，其呼氣檢驗酒精濃度為零點八六毫克（ＭＧ
    ／Ｌ），其肇事率為一般正常人之五十倍以上（參見酒精濃度與肇事率之關係，
    蔡中志教授著，載於刑法第一百八十五條之三酒後駕車「不能安全駕駛」認定標
    準暨相關問題研究資料，法務部八十八年十月一日法八八檢字第○○三六四一號
    函），足徵被告駕車時已處於不能安全駕駛動力交通工具之狀態，仍執意駕車行
    駛，致肇生車禍，審酌被告犯罪行為嚴重侵害一般往來公眾生命、身體及財產法
    益，並影響道路交通安全，所犯不宜輕縱，況被告正值盛年，具有相當之工作能
    力，實難以其一時失業及家境困頓為由，藉詞規避刑責，是被告所辯並無足採；
    又刑法一百八十五條之三重大違背安全駕駛罪，係早於八十八年四月二十一日即
    修正公布施行，被告猶執其酒測當時酒醉駕車之立法尚未施行，亦嫌無據。綜上
    ，本件上訴為無理由，應予駁回。
四、本件上訴人即被告經合法傳喚，無正當理由不到庭，本院認本件係應諭知罰金之
    案件，爰不待其陳述逕行判決。
據上論斷，應依刑事訴訟法第四百五十五條之一第一項、第三項、第三百零六條、第
三百六十八條，判決如主文。
本案經檢察官黃正綱到庭執行職務。
中    華    民    國      九十一      年      十二      月    二十六    日
                          臺灣板橋地方法院刑事第二庭
                              審判長法  官  古秋菊
                                    法  官  楊博欽
                                    法  官  吳幸娥
右正本證明與原本無異。
本判決不得上訴。
                                    書記官  洪惠玲
中    華    民    國      九十一      年      十二      月    二十六    日
